# 因母公司持股比例变动，子公司的资本溢价合并报表中如何反映？

提问人：_ 冰人 时间：2016-04-28 12:15:08
请教下，子公司少数股东本期增资，导致母公司持股比例发生变动。那么子公司因增资事项产生的资本溢价，母公司在合并报表时，是作为其他资本公积还是资本溢价？

回答人：chenyiwei
这是权益性交易形成，合并报表层面调整资本公积的明细科目应是“资本溢价或股本溢价”。

提问人：_ 冰人 时间：2016-04-29 12:22:55
陈版，我们质控说是其他资本公积，好象新准则对其他资本公积有个规定，因增资事项导致持股比例变动影响，计入其他资本公积？

回答人：chenyiwei
这是权益法下对被投资单位因净利润、其他综合收益、利润分配以外的原因导致权益变动时本企业所占份额的变动数反映在其他资本公积中。但对子公司，应按权益性交易原则计入资本溢价。